【裁判字號】    97,訴,3315
【裁判日期】    970828
【裁判案由】    毒品危害防制條例
【裁判全文】
臺灣板橋地方法院刑事判決              97年度訴字第3315號
公  訴  人  臺灣板橋地方法院檢察署檢察官
被      告  甲○○
                   （另案於臺灣臺北監獄執行中）
上列被告因違反毒品危害防制條例案件，經檢察官提起公訴（97
年度毒偵字第3279號），本院受理後被告為有罪之陳述，經合議
庭裁定由受命法官獨任進行簡式審判程序，判決如下：
    主  文
甲○○施用第一級毒品，累犯，處有期徒刑捌月，扣案之內有第
一級毒品海洛因成分之注射針筒壹支沒收銷燬；又施用第二級毒
品，累犯，處有期徒刑陸月。應執行有期徒刑壹年，扣案之內有
第一級毒品海洛因成分之注射針筒壹支沒收銷燬。
    事  實
一、甲○○前於民國94年間因施用毒品案件，經臺灣臺北地方法
    院以94年度毒聲字第544 號裁定送觀察、勒戒後，認有繼續
    施用毒品之傾向，再經同院以94年度毒聲字第1004號裁定令
    入戒治處所施以強制戒治，於95年12月13日停止戒治釋放出
    所，經臺灣臺北地方法院檢察署檢察官於96年1 月9 日以96
    年度戒毒偵字第11號、96年度戒毒偵字第12號、96年度戒毒
    偵字第13號為不起訴處分確定。又於94年間因犯偽造文書罪
    ，經臺灣臺北地方法院於94年9 月30日以94年度訴字第878
    號判處有期徒刑一年，於94年10月17日確定，於96年7 月4
    日縮刑期滿執行完畢（構成累犯）。甲○○另於97年間因犯
    竊盜罪，經臺灣臺北地方法院於97年2 月14日以97年度簡字
    第476 號判處有期徒刑三月，於97年3 月10日確定；又於同
    年間因施用毒品案件，經臺灣士林地方法院於97年2 月29日
    以97年度訴字第51號就施用第一、二級毒品部分分別判處有
    期徒刑七月、三月，應執行有期徒刑九月，於97年3 月31日
    確定；又於同年間因施用毒品案件，經臺灣臺北地方法院於
    97年3 月14日以97年度訴字第293 號就施用第一、二級毒品
    部分分別判處有期徒刑十月、八月，應執行有期徒刑一年四
    月，於97年4 月28日確定；又於同年間因犯贓物等罪，經本
    院於97年5 月30日以97年度簡字第4059號判處有期徒刑三月
    （贓物部分）、拘役五十日（竊盜部分），於97年7 月8 日
    確定（於97年5 月27日入監，現尚執行中）。猶不知悔改，
    復分別基於施用第一級毒品海洛因、第二級毒品甲基安非他
    命之犯意，於97年3 月25日晚上6 時許，在其位於臺北市中
    山區○○○路107 巷6 號住處內，以注射針筒注入體內之方
    式施用第一級毒品海洛因一次；復於上揭時、地，另將甲基
    安非他命置入玻璃球吸食器內點火燒烤後產生煙霧之方式施
    用第二級毒品甲基安非他命一次。嗣於97年3 月25日晚上11
    時35分許，因另涉犯竊盜罪（業經本院以97年度簡字第4059
    號審結確定在案），在臺北縣中和市○○路520 巷6 號前為
    警查獲，並扣得其所有之內有第一級毒品海洛因成分之注射
    針筒一支，且經警採尿驗悉。
二、案經臺北縣政府警察局中和分局報告臺灣板橋地方法院檢察
    署檢察官偵查起訴，經本院合議庭裁定以簡式審判程序審理
    。
    理  由
一、訊據被告甲○○於本院審理時對其於上揭時、地，施用第一
    級毒品海洛因及施用第二級毒品甲基安非他命各一次之犯行
    ，業已坦承不諱，又被告經警詢問後所採集之尿液經送檢驗
    結果，分呈施用第一級毒品海洛因之鴉片類藥物陽性反應、
    第二級毒品甲基安非他命陽性反應，有臺灣檢驗科技股份有
    限公司於97年4 月21日出具之濫用藥物檢驗報告一件附卷可
    稽。而扣案之注射針筒一支，經送交通部民用航空局航空醫
    務中心鑑驗結果，確含第一級毒品海洛因成分，有該中心97
    年6 月26日航藥鑑字第0973210 號毒品鑑定書一件在卷可憑
    。再者，被告前於94年間因施用毒品案件，經臺灣臺北地方
    法院以94年度毒聲字第544 號裁定送觀察、勒戒後，認有繼
    續施用毒品之傾向，再經同院以94年度毒聲字第1004號裁定
    令入戒治處所施以強制戒治，於95年12月13日停止戒治釋放
    出所，經臺灣臺北地方法院檢察署檢察官於96年1 月9 日以
    96年度戒毒偵字第11號、96年度戒毒偵字第12號、96年度戒
    毒偵字第13號為不起訴處分確定，有臺灣高等法院被告前案
    紀錄表附卷可按，是被告乃經觀察、勒戒及強制戒治執行完
    畢釋放後，五年內再犯施用毒品之犯行，至為灼然。綜上，
    足認被告自白與事實相符，罪證明確，犯行洵堪認定。
二、查海洛因及甲基安非他命分別係毒品危害防制條例第2 條第
    2 項第1 款、第2 款所列之第一級、第二級毒品。核被告所
    為，係犯毒品危害防制條例第10條第1 項之施用第一級毒品
    罪及同條例第10條第2 項之施用第二級毒品罪。被告於施用
    毒品海洛因、甲基安非他命而持有各該毒品之低度行為，應
    分別為施用之高度行為所吸收，均不另論罪。其所犯上開施
    用第一級毒品、第二級毒品兩罪間，犯意各別，行為互殊，
    應予分論併罰。查被告前於94年間因犯偽造文書罪，經臺灣
    臺北地方法院於94年9 月30日以94年度訴字第878 號判處有
    期徒刑一年，於94年10月17日確定，於96年7 月4 日縮刑期
    滿執行完畢，有臺灣高等法院被告前案紀錄表在卷可按，其
    於有期徒刑執行完畢後五年以內故意再犯本案之罪，係屬累
    犯，應依刑法第47條第1 項之規定加重其刑。爰審酌被告年
    值青壯，不思尋求正當之身心發展，前曾有毒品前科，不知
    警惕，竟又施用足以導致精神障礙、性格異常，甚至造成生
    命危險之毒品，戕害一己之身心健康，對社會治安可能之危
    害程度非微，惟其於犯罪後尚能坦承犯行等一切情狀，分別
    量處如主文所示之刑，並依刑法第51條第5 款規定定其應執
    行之刑，以示懲儆。
三、扣案之內有第一級毒品海洛因成分之注射針筒一支，應概認
    係屬查獲之毒品，不問屬於犯人與否，爰依毒品危害防制條
    例第18條第1 項前段規定，併予宣告沒收銷燬。
據上論斷，應依刑事訴訟法第273 條之1 第1 項、第299 條第1
項前段，毒品危害防制條例第10條第1 項、第2 項、第18條第1
項前段，刑法第11條前段、第47條第1 項、第51條第5 款，判決
如主文。
本案經檢察官劉仕國到庭執行職務
中    華    民    國    97    年    8     月    28    日
                刑事第十五庭    法  官  張江澤
以上正本證明與原本無異。
如不服本判決，應於判決送達後10日內，向本院提出上訴狀。
                                書記官  梁宜庭
中    華    民    國    97    年    8     月    29    日
附錄本案論罪科刑法條全文：
毒品危害防制條例第10條
施用第一級毒品者，處六月以上五年以下有期徒刑。
施用第二級毒品者，處三年以下有期徒刑。


司法院資訊處製作；財團法人民間司法改革基金會備份。
